ACORDAO-COMPLETO-2528655

ACÓRDÃO 1552/2022 ATA 7/2022 - PRIMEIRA CÂMARA

VISTOS, relatados e discutidos estes autos que tratam de pedidos de reexame interpostos pelas Sras. Isaura Emília Dias de Souza e Roseli Rodrigues Porto Pedrosa em face do Acórdão 6615/2021-TCU-Primeira Câmara, por meio do qual esta Corte de Contas considerou ilegais os atos de concessão de aposentadoria emitidos em favor das recorrentes;
ACORDAM os ministros do Tribunal de Contas da União, reunidos em Sessão da 1ª Câmara, ante as razões expostas pelo relator e com fundamento nos arts. 33 e 48 da Lei 8.443/1992, em:
9.1. conhecer do presente pedido de reexame, para, no mérito, dar-lhe provimento parcial, tornando sem efeito o subitem 9.3.2 da decisão recorrida em relação às recorrentes, sem prejuízo de orientar ao Tribunal Regional do Trabalho da 3ª Região/MG para que siga o entendimento mais recente do Supremo Tribunal Federal no âmbito do Recurso Extraordinário 638.115, mantendo as parcelas incorporadas a título de quintos nos proventos das Sras. Isaura Emília Dias de Souza e Roseli Rodrigues Porto Pedrosa nos termos em que foram inicialmente deferidas, imunes à absorção por reajustes futuros, considerando que as referidas incorporações estão amparadas em decisões judiciais transitadas em julgado, consoante restou discriminado no voto precedente;
9.2. encaminhar cópia desta deliberação às recorrentes e ao Tribunal Regional do Trabalho da 3ª Região/MG.

Pedidos de reexame interpostos em face de decisão que considerou ilegais os atos de concessão de aposentadoria emitidos em favor das recorrentes.

Primeira Câmara

3. Recorrentes: Isaura Emília Dias de Souza (XXX.709.156-XX); Roseli Rodrigues Porto Pedrosa (XXX.720.536-XX).

13.1. Ministros presentes: Walton Alencar Rodrigues (Presidente), Vital do Rêgo (Relator) e Jorge Oliveira.
13.2. Ministro-Substituto convocado: Augusto Sherman Cavalcanti.

VITAL DO RÊGO

Ministro-Substituto Augusto Sherman Cavalcanti.

Adoto como relatório, com os devidos ajustes de forma, a instrução elaborada no âmbito da Secretaria de Recursos (peça 62) , com a qual se manifestou de acordo o corpo gerencial daquela unidade técnica especializada (peça 63) , a seguir transcrita:
INTRODUÇÃO
1.	Trata-se de pedido de reexame interposto por Isaura Emília Dias de Souza e Roseli Rodrigues Porto Pedrosa (peças 23 a 34) , ex-servidoras do Tribunal Regional do Trabalho da 3ª Região/MG, contra o Acórdão 6615/2021-TCU-Primeira Câmara (peça 10) , que teve como relator o Excelentíssimo Senhor Ministro-Substituto Augusto Sherman Cavalcanti.
1.1. A deliberação recorrida apresenta o seguinte teor:
VISTOS, relatados e discutidos estes autos de Aposentadoria, com fundamento nos arts. 1º, inciso V, e 39, inciso II, ambos da Lei 8.443, de 16 de julho de 1992, c/c o art. 259, inciso II, do Regimento Interno desta Corte de Contas, 
ACORDAM os Ministros do Tribunal de Contas da União, reunidos em sessão da 1ª Câmara, ante as razões expostas pelo Relator, em:
9.1. considerar ilegais os atos constantes das peças 2/4, relativos às aposentadorias de Roseli Rodrigues Porto Pedrosa, Isaura Emília Dias de Souza e de Marina Viana Faria, negando-lhes o registro, nos termos do art. 260, § 1º, do Regimento Interno desta Corte de Contas; 
9.2. dispensar o ressarcimento das importâncias recebidas indevidamente de boa-fé, com fulcro na Súmula 106, desta e. Corte de Contas;
9.3. determinar ao órgão de origem que:
9.3.1. comunique às interessadas, no prazo de 15 (quinze) dias, com fundamento nos arts. 71, inciso IX, da Constituição Federal e 262 do Regimento Interno desta Corte de Contas, contados a partir da ciência da presente deliberação, o inteiro teor deste Acórdão, e, após, faça cessar os pagamentos decorrentes do ato ora impugnado, sob pena de responsabilidade solidária da autoridade administrativa omissa;
9.3.2. promova o destaque das parcelas de quintos incorporadas pelo exercício de funções comissionadas entre 8/4/1998 e 4/9/2001, transformando-as em "Parcela Compensatória" a ser absorvida por quaisquer reajustes futuros, consoante modulação estabelecida pelo STF no âmbito do RE 638.115/CE, comunicando a este Tribunal as providências adotadas, a teor dos arts. 262, caput, do Regimento Interno e 8º, caput, da Resolução 206/2007; 
9.3.3. alerte as Sr.ªs Roseli Rodrigues Porto Pedrosa, Isaura Emília Dias de Souza e Marina Viana Faria, no sentido de que o efeito suspensivo proveniente da interposição de eventuais recursos, caso não providos, não as exime da devolução dos valores indevidamente percebidos após a notificação;
9.3.4. envie a esta Corte de Contas, no prazo de 30 (trinta) dias, por cópia, comprovantes de que as interessadas tiveram ciência desta deliberação; 
9.4. dar ciência desta deliberação ao Tribunal Regional do Trabalho da 3ª Região/MG;
9.5. determinar à Sefip que:
9.5.1. acompanhe o cumprimento das determinações elencadas nos itens 9.3.1 a 9.3.4 deste Acórdão; e
9.5.2. arquive os autos. 
 (destacamos e sublinhamos) 
HISTÓRICO 
2.	Os atos de aposentadoria das recorrentes foram julgados ilegais, por incluir a incorporação de parcelas de quintos/décimos, referentes ao exercício de função de confiança posterior ao advento da Lei 9.624/1998.
2.1. Tendo em vista que não constavam dos autos informações de que as incorporações, referentes ao exercício de funções de confiança entre 8/4/1998 e 4/9/2001, decorriam de decisão judicial transitada em julgado, houve a expedição de determinação ao órgão de origem para que providenciasse o destaque das parcelas excedentes de quintos, transformando-as em "Parcela Compensatória", observada a modulação estabelecida pelo STF no âmbito do RE 638.115/CE.
ADMISSIBILIDADE
3.	Reitera-se o exame de admissibilidade realizado pelo Sar/Serur (peças 53 e 54) , que opinou pelo conhecimento do recurso, nos termos do artigo 48 da Lei 8.443/1992, c/c os artigos 285 e 286, parágrafo único, do RI/TCU, suspendendo-se os efeitos dos subitens 9.1, 9.3, 9.3.1 (parte final) e 9.3.2 do Acórdão 6615/2021-TCU-Primeira Câmara, em relação às recorrentes. O Excelentíssimo Senhor Ministro Vital do Rêgo, mediante despacho de peça 57, concordou com esta unidade técnica. 
EXAME DE MÉRITO
4.	Delimitação
4.1. Constitui objeto do presente recurso definir se a decisão da Corte de Contas acerca do pagamento de quintos incorporados após 8/4/1998 afrontou o RE 638.115/CE.
5.	Das parcelas de quintos/décimos incorporadas após 8/4/1998
5.1. Defendem as recorrentes a manutenção do pagamento de quintos, decorrentes do exercício de função de confiança após o advento da Lei 9.624/1998, com base nos seguintes argumentos.
5.2. A incorporação de parcela de quintos/décimos, referentes ao período de 8/4/1998 a 4/9/2001, encontra amparo na decisão judicial transitada em julgado, proferida na Ação Coletiva 0051848.05.2003.4.01.3800, movida pela Associação dos Servidores do Tribunal do Trabalho da 3ª Região (ASTTTER) , que tramitou perante a 10ª Vara Federal da Seção Judiciária de Minas Gerais (docs. anexos) , nos termos da seguinte sentença (peça 23, p. 4-5) :
Pelo exposto e mais nos autos encontrado, julgo procedente o pedido para condenar a União a reconhecer o direito tão somente dos servidores com domicílio no Estado de Minas Gerais, substituídos pelo SITREMG nesta ação, à incorporação das parcelas denominadas "quintos" até 4/9/2001, data em que referidas vantagens passam a constituir Vantagem Pessoal Nominalmente Identificada (VPNI) , conforme a MP 2.225-45/2001, além de lhes pagar as parcelas atrasadas corrigidas monetariamente desde quando devidas, pelos índices constates do "Manual de Cálculos da Justiça Federal" para processos desta natureza, acrescidas de juros de mora no percentual de 6% ao ano contados a partir da citação, tudo nos termos da fundamentação supra.
5.3. A União interpôs apelação, à qual se negou provimento, sendo a remessa necessária parcialmente provida no que dizia respeito ao cálculo dos juros e correção monetária. Os embargos declaratórios opostos pela União foram rejeitados, bem como não foi admitido na origem o Recurso Especial interposto. A decisão procedente, então, transitou em julgado em 7/3/2013 (peça 23, p. 4) .
5.4. As ex-servidoras também fizeram parte do Processo 2004.3400.048565-0/DF (Justiça Federal de Primeiro Grau - Seção Judiciária do Distrito Federal) , movido pela Associação Nacional dos Servidores da Justiça do Trabalho (Anajustra) , em favor de todos os associados, tendo a decisão procedente transitado em julgado em 1/8/2006 (peça 23, p. 4, e peças 29 a 34) . 
5.5. Assim, é indevida a cessação do pagamento dos quintos quando fundado em decisão judicial transitada em julgado, bem como sua absorção, conforme decidido pelo STF ao estabelecer a modulação de efeitos no RE 638.115/CE (peça 23) .
Análise
5.6. Em consonância com o voto condutor da deliberação recorrida, a irregularidade na incorporação de quintos após a edição da Lei 9.624/1998 impedia o julgamento pela legalidade dos atos de aposentadoria das recorrentes, tendo sido determinado ao órgão de origem que providenciasse o destaque dos quintos incorporados pelo exercício de funções comissionadas entre 8/4/1998 e 4/9/2001, transformando-os em parcela compensatória a ser absorvida por quaisquer reajustes futuros, observada a modulação estabelecida pelo STF no âmbito do RE 638.115/CE.
5.7. No presente pedido de reexame, houve a apresentação de cópias do processo judicial movido pela Anajustra, em favor dos associados, cuja decisão judicial assegurou o direito à incorporação de quintos até 4/9/2001 (peças 29 a 34) .
5.8.  No que tange à Ação Coletiva 0051848.05.2003.4.01.3800, referida na p. 3 da peça recursal e que teria sido proposta pela Associação dos Servidores do Tribunal do Trabalho da 3ª Região (ASTTTER) , perante a 10ª Vara Federal da Seção Judiciária de Minas Gerais, verifica-se que os documentos juntados às peças 24 a 28 se referem ao Processo 2005.38.00.01996-3/MG. Ademais, no trecho da sentença transcrita pelas recorrentes (peça 23, p. 4) , observa-se que a União foi condenada a reconhecer o direito tão somente dos servidores com domicílio no Estado de Minas Gerais, substituídos pelo SITREMG naquela ação, não havendo menção à ASTTTER.
5.9. Contudo, a comprovação do trânsito em julgado, por si só, não possui o condão de alterar o julgamento pela ilegalidade do ato de aposentadoria pela Corte de Contas, pois o STF deixou assente que a incorporação de quintos, no período de 8/4/1998 até 4/9/2001, ofende o princípio da legalidade, nos termos da tese firmada em sede de repercussão geral, Tema 395. 
5.10. Cumpre mencionar que o TCU tem posicionamento do Plenário de como os órgãos jurisdicionados devem proceder em relação às parcelas de quintos/décimos de funções comissionadas exercidas entre 8/4/1998 a 4/9/2001, conforme o Acórdão 1255/2020-TCU-Plenário (Relator Ministro-Substituto Marcos Bemquerer Costa) a seguir transcrito no que é pertinente:
9.2. com a finalidade de orientar o tratamento do tema relacionado ao pagamento da rubrica de "opção" do art. 2º da Lei 8.911/1994 e à incorporação de "quintos", dar ciência ao Senado Federal de que:
9.2.1. é vedado o pagamento das vantagens decorrentes do art. 193 da Lei 8.112/1990, inclusive o pagamento parcial da remuneração do cargo em comissão ("opção") , aos servidores que implementaram os requisitos de aposentadoria após 16/12/1998, data de publicação da Emenda Constitucional 20, que limitou o valor dos proventos à remuneração do cargo efetivo no qual se deu a aposentadoria, conforme o Acórdão 1599/2019-TCU-Plenário (rel. min. Benjamin Zymler) ;
9.2.2. deve-se verificar a origem do pagamento de "quintos", se advindos de decisão judicial transitada em julgado ou não ou ainda de decisão administrativa e, na hipótese em que não houver decisão judicial passada em julgado ou quando se tratar de decisão administrativa, a vantagem de "quintos" incorporada com fulcro em funções comissionadas exercidas entre 8/4/1998 a 4/9/2001 deve ser destacada e transformada em "parcela compensatória" a ser absorvida por reajustes futuros concedidos nos proventos, na linha da solução definitiva da controvérsia conferida à matéria pela Suprema Corte, por meio do RE 638.115/CE, e consoante o Acórdão 442/2020-TCU-Segunda Câmara (rel. min. subst. Marcos Bemquerer Costa) ; (destacamos) 
5.11. Portanto, deve o órgão de origem averiguar se o pagamento de quintos incorporados após 8/4/1998 pelas ex-servidoras encontram amparo em decisões judiciais transitadas em julgado e está em consonância com a modulação dada pelo STF na apreciação do RE 638.115/CE.
5.12. Convém ressaltar que mesmo nas situações em que as parcelas de quintos/décimos foram incorporadas após 8/4/1998, com base em decisão judicial transitada em julgado, o ato concessório de aposentadoria é ilegal e não é registrado. O provimento judicial somente impede a suspensão dos pagamentos das parcelas indevidas. Acerca da questão, cabe trazer à baila excerto do voto condutor do Acórdão 3842/2020-TCU-Primeira Câmara (Relator Ministro Walton Alencar Rodrigues) :
A esta altura, todavia, nova decisão do STF, proferida em embargos de declaração com efeitos infringentes, opostos no âmbito do mesmo RE 638.115, alterou o entendimento até então tranquilamente adotado. Em 18/12/2019, o Plenário do STF modulou os efeitos da decisão para, no que interessa a estes autos, acolher parcialmente os embargos de declaração, com efeitos infringentes, e "reconhecer indevida a cessação imediata do pagamento dos quintos quando fundado em decisão judicial transitada em julgado".
A decisão divulgada no sítio eletrônico do STF não afasta a ilegitimidade do pagamento dos quintos nas condições anteriormente descritas, mas modula efeitos para os que os recebem por força de decisão judicial, transitada ou não em julgado, e de decisão administrativa.
Feita tal distinção e devidamente caracterizada inadequação do benefício aos dispositivos legais aplicáveis à matéria, é certo que o recente julgado do STF não pode compelir esta Casa, cuja competência de apreciar a legalidade de atos de pessoal foi atribuída pela própria Constituição Federal (art. 71, inciso III) , a contrariar suas convicções, a jurisprudência consolidada dos tribunais superiores e os fatos consignados nos autos, para registrar ato de pessoal manifestamente irregular, salvo na esporádica hipótese de trânsito em julgado de processo em que o TCU foi parte e que teve por finalidade específica o respectivo registro (vide MS 23.665/DF e MS 22.009/MG) , que não é o caso destes autos.
Todavia, sem transgredir frontalmente o provimento jurisdicional, não há como a Universidade Federal de Santa Maria promover a cessação dos pagamentos, apesar do desequilíbrio que causam ao sistema previdenciário.
Em circunstâncias análogas, este Tribunal tem considerado ilegais e negado registro aos atos de aposentadoria que contêm parcelas conferidas pelo Judiciário em contrariedade com o entendimento do TCU, sem, contudo, determinar a suspensão do pagamento nem informar sobre a possibilidade de edição de novo ato eivado das irregularidades. Nesse sentido, cito, entre outros, os Acórdãos 1.910/2004 e 11.079/2019, da 1ª Câmara, 5.797/2014, da 2ª Câmara, e 1.857/2003, do Plenário.
O julgamento pela ilegalidade sem suspensão do pagamento consolidou-se no TCU na esteira de um sem número de decisões do STF, entre as quais as proferidas no âmbito dos Mandados de Segurança 23.758, 24.529, 24.569, 24.939, 25.460, 26.086, 26.088, 26.132, 26.156, 26.186, 26.228, 26.271, 26.387, 26.408, 26.443, 27.374, 27.551, 27.575, 27.649, 27.732, 23.665 e 33528. Do último, transcrevo o trecho a seguir:
"E que o fundamento em que se apoia a pretensão mandamental ora em exame tem o beneplácito da jurisprudência do Supremo Tribunal Federal, que, em sucessivos precedentes, tem reconhecido, quer em decisões monocráticas, quer em julgamentos colegiados, ser integralmente oponível ao E. Tribunal de Contas da União a autoridade da coisa julgada, cuja eficácia subordinante, desse modo, não poderá ser transgredida por qualquer órgão estatal, inclusive pela própria Corte de Contas.
 (...) 
Vê-se, pois, que o E. Tribunal de Contas da União não dispõe, constitucionalmente, de poder para rever decisão judicial transitada em julgado (RTJ 193/556-557, Rel. Min. CARLOS VELLOSO) nem para determinar a suspensão de benefícios garantidos por sentença impregnada da autoridade da coisa julgada (AI 471.430-AgR/DF, Rel. Min. EROS GRAU) , ainda que o direito reconhecido pelo Poder Judiciário não tenha o beneplácito da jurisprudência prevalecente no âmbito do Supremo Tribunal Federal, pois a 'res judicata', em matéria civil, só pode ser legitimamente desconstituída mediante ação rescisória:"
Ao deixar de determinar a suspensão do pagamento, o TCU evita que o jurisdicionado seja forçado a escolher entre obedecer à sua ordem, sujeitando-se a detenção, multa e prisão em flagrante por descumprimento de decisão judicial, e ignorá-la, sujeitando-se à multa do art. 58 da Lei 8.443/1992.
Ante o exposto, julgo ilegais os atos de concessão inicial e de alteração de aposentadoria de Nelcindo Nascimento Terra, nego-lhes registro e VOTO no sentido de que o Tribunal adote a deliberação que ora submeto à apreciação deste Colegiado.
5.13. Assim, deve-se dar ciência ao órgão de origem para que, existindo provas de que as recorrentes são beneficiárias de decisões judiciais transitadas em julgado, mantenha as parcelas de quintos incorporados entre 8/4/1998 e 4/9/2001 imunes à absorção por reajustes futuros, nos termos da modulação de efeitos assegurada pelo STF no RE 638.115/CE.
5.14. Diante disso, opina-se pela rejeição dos argumentos apresentados.
CONCLUSÃO
6.	Da análise de mérito, conclui-se, relativamente à parcela "quintos", que, caso as interessadas comprovem, perante o órgão serem beneficiárias de decisões judiciais transitadas em julgado, poderá ser mantida a continuidade dos pagamentos, consoante modulação de efeitos fixada pelo Supremo Tribunal Federal no RE 638.115/CE.
6.1. Por conseguinte, deve-se negar provimento ao presente recurso.
PROPOSTA DE ENCAMINHAMENTO
7.	Ante o exposto, submetem-se os autos à consideração superior, propondo-se, com fundamento no art. 48 da Lei 8.443/1992:
a)	conhecer do recurso e, no mérito, negar-lhe provimento, sem embargo de dar ciência ao órgão que, caso comprovado serem as recorrentes beneficiárias de sentenças judiciais transitadas em julgado, observe a modulação de efeitos fixada pelo Supremo Tribunal Federal no RE 638.115/CE, de modo a manter as parcelas de quintos incorporados entre 8/4/1998 e 4/9/2001 imunes à absorção por reajustes futuros;
b)	informar às recorrentes e demais interessados do acórdão a ser proferido, destacando que o relatório e o voto que o fundamentam podem ser acessados por meio do endereço eletrônico www.tcu.gov.br/acordaos.
2. 	O Ministério Público junto ao TCU, representado nos autos pelo Procurador Dr. Sérgio Ricardo Costa Caribé, manifestou-se de acordo com a proposição da unidade técnica, nos termos do parecer de peça 64. 
	Eis o Relatório.

Rafaela Nogueira de Oliveira Fantini (OAB/MG 176.685); e Tiago Cardoso Penna (OAB/MG 83.514).

Procurador Sergio Ricardo Costa Caribé.

INCORPORAÇÃO INDEVIDA DE QUINTOS APÓS A EDIÇÃO DA LEI 9.624/1998. ILEGALIDADE DOS ATOS DE CONCESSÃO. PEDIDOS DE REEXAME. DECISÕES JUDICIAIS TRANSITADAS EM JULGADO. REAVALIAÇÃO DAS PARCELAS DE QUINTOS À LUZ DA DELIBERAÇÃO DO SUPREMO TRIBUNAL FEDERAL, NO RE 638.115/CE. ARGUMENTOS SUFICIENTES PARA MODIFICAR O ACÓRDÃO RECORRIDO. PROVIMENTO PARCIAL PARA MANTER AS PARCELAS DE QUINTOS DAS RECORRENTES IMUNES À ABSORÇÃO POR REAJUSTES FUTUROS.

APOSENTADORIA (APOS)

Secretaria de Recursos (Serur).

Apreciam-se, nesta oportunidade, pedidos de reexame interpostos pelas ex-servidoras Isaura Emília Dias de Souza e Roseli Rodrigues Porto Pedrosa em face do Acórdão 6615/2021-TCU-Primeira Câmara, por meio do qual esta Corte de Contas considerou ilegais os atos de concessão de aposentadoria emitidos em favor das recorrentes, em razão de conterem parcelas de quintos incorporadas entre 8/4/1998 e 4/9/2001.
2. Nos pedidos de reexame interpostos de forma conjunta (peça 23) , as recorrentes alegam, em síntese, que a decisão recorrida afrontou o RE 638.115/CE, no que se refere aos pagamentos de quintos incorporados após 8/4/1998, uma vez que as respectivas parcelas estão amparadas por duas decisões judiciais transitadas em julgado a saber: 
	(i) decisão judicial transitada em julgado proferida nos autos da Ação Coletiva 0051848.05.2003.4.01.3800, movida pela Associação dos Servidores do Tribunal do Trabalho da 3ª Região (Asttter) , que tramitou perante a 10ª Vara Federal da Seção Judiciária de Minas Gerais; 
	(ii) decisão judicial transitada em julgado nos autos do Processo 2004.3400.048565-0/DF, movido pela Associação Nacional dos Servidores da Justiça do Trabalho (Anajustra) em favor de todos os associados, e que tramitou na 7ª Vara Federal da Seção Judiciária do Distrito Federal.
3. A Secretaria de Recursos deste Tribunal (Serur) , em seu parecer, propõe conhecer e negar provimento aos recursos. Em síntese, a Serur sustenta que, "caso as interessadas comprovem, perante o órgão serem beneficiárias de decisões judiciais transitadas em julgado, poderá ser mantida a continuidade dos pagamentos, consoante modulação de efeitos fixada pelo Supremo Tribunal Federal no RE 638.115/CE.".
4. O Ministério Público junto ao Tribunal (MPTCU) , em sua manifestação regimental, ratificou as conclusões formuladas pela Serur.
II
5. Quanto à admissibilidade dos recursos interpostos pelas recorrentes, reforço o entendimento já externado no despacho de peça 57, no sentido de que os presentes apelos sejam conhecidos, uma vez preenchidos os requisitos que regem a espécie. 
6. No tocante à análise de mérito, discordo das conclusões dos pareceres precedentes pelas razões que passo a expor.
7. De início, no que concerne à incorporação de quintos após 8/4/1998, observo que, sobre tal ponto, o acórdão recorrido, à luz das informações contidas nos autos até então, analisou a questão de forma clara e objetiva. É que, nos formulários de peças 2 e 3, não havia informações detalhadas sobre as decisões judiciais que ampararam os pagamentos das parcelas de quintos nos proventos das recorrentes.
8. Na documentação apresentada em sede de recurso (peças 24 a 34) , as recorrentes lograram comprovar que estão amparadas por duas decisões judiciais transitadas em julgado, a saber:
	a) Processo 0051848.05.2003.4.01.3800, movido pela Associação dos Servidores do Tribunal do Trabalho da 3ª Região (Asttter) , que tramitou perante a 10ª Vara Federal da Seção Judiciária de Minas Gerais e cuja decisão de mérito, concedendo as incorporações de quintos pelo exercício de funções no período de 8/4/1998 e 4/9/2001, transitou em julgado em 7/3/2013. Destaco que, na referida ação, as recorrentes constaram da lista de filiados beneficiários (representados) pela referida associação (peça 25, p. 19 e p. 43) , ambas com domicílio no Estado de Minas Gerais;
	b) Processo 2004.34.00.048565-0, movido pela Anajustra, que tramitou perante a 7ª Vara Federal da Seção Judiciária do Distrito Federal, e cuja decisão de mérito, concedendo as incorporações de quintos pelo exercício de funções no período de 8/4/1998 e 4/9/2001, transitou em julgado em 1/8/2006. Nessa ação, as recorrentes apresentaram, nas peças 33 e 34, autorização expressa para a Anajustra representá-las em juízo.
9. Diante de tais fatos, apenas para conferir maior clareza e objetividade ao decisum recorrido, cabe dar provimento parcial ao recurso, de forma a tornar sem efeito o subitem 9.3.2 em relação às recorrentes, orientando o Tribunal Regional do Trabalho da 3ª Região/MG para que siga o entendimento mais recente do Supremo Tribunal Federal - STF no âmbito do Recurso Extraordinário 638.115, mantendo as parcelas incorporadas a título de quintos nos proventos das Sras. Isaura Emília Dias de Souza e Roseli Rodrigues Porto Pedrosa nos termos em que foram inicialmente deferidas, imunes à absorção por reajustes futuros.
10. Destaco, por fim, que as decisões judiciais em comento não possuem o condão de alterar o julgamento pela ilegalidade dos atos das recorrentes, uma vez que o STF deixou assente que a incorporação de quintos no período de 8/4/1998 até 4/9/2001 ofende o princípio da legalidade, nos termos da tese firmada em sede de repercussão geral.
	Ante o exposto, voto para que seja adotada a minuta de acórdão que ora trago ao exame deste Colegiado.
TCU, Sala das Sessões, em 22 de março de 2022.
Ministro VITAL DO RÊGO 
Relator